【裁判字號】    89,勞簡上,3
【裁判日期】    890317
【裁判案由】    給付資遣費
【裁判全文】
臺灣臺北地方法院民事判決  八十九年度勞簡上字第三號
    上  訴  人    乙  ○
    被上  訴人    信義觀天大廈管理委員會
                              .
    法定代理人    甲○○      .
右當事人間請求給付資遣費事件，上訴人對於中華民國八十八年十月二十七日本院簡
易庭年度字第號第一審判決提起上訴，本院判決如左：
    主      文
上訴駁回。
第二審訴訟費用由上訴人負擔。
    事      實
甲、上訴人方面：
  一、聲明：
    (一)原判決廢棄。
    (二)被上訴人應給付上訴人新台幣（下同）十一萬元。
  二、陳述：除與原判決記載相同者，茲予引用外，補稱：
    (一)查勞委會公告主旨為：「有關勞動基率法擴大適用公告案。」其公告事項是：
      「下列各業及工作者不適用勞基法其餘一切勞僱關係，自即日起適用該法」，
      按此項公告屬法規命令，準此：是勞動基準法擴大適用案公告後，雖有不適用
      勞基法的行業，但一切勞雇關係則均適用該法甚明。茲上訴人係受被上訴人僱
      用從事清潔工作獲致工資者，彼此間勞雇關係明確。惟原審法院既認上訴人與
      被上訴人間具勞雇關係卻又以上訴人任職行業屬大樓管理委員會及其工作者，
      為不適用勞基法行業，顯係就勞委會公告事項斷章取義，因為原審法院只見到
      該公告事項的前段－「下列各業及工作者不適用勞基法」，對於該公告後段－
      「其餘一切勞雇關係，自即日起適用該法」則不予審酌。
    (二)原審法院認：「原告任職行業既屬大樓管理委員會及其工作者，為不適用勞基
      法行業」云云，查無法令依據。按勞委會擴大勞基法之各業及不適用勞基法之
      各業工作者分別明文列舉如下：一、不適用之各業；(一)藝術業(二)其他社會服務
      業(三)人民團體(四)國際機構。二、不適用之各業工作者；(一)餐飲業之工作者(二)教
      育業(三)公立學術研究及服務業之工作者(四)娛樂業中職業運動業之教練、球員、
      裁判人員。(五)公務構之工作者(六)國防事業之工作者。(七)醫師律師及會計師。（
      以上不適用之各業工作者中、技工、工友、駕駛及清潔人員除外）由此具見勞
      委會公告雖然將大樓管理委員會歸類為不適用勞基法行業，卻未將其工作者歸
      類為不適用勞基法之對象，準此；足證原審法院認上訴人任職行業既屬大樓管
      理委員會及其工作者，為不適用勞基法行業之理由，無法令依據。
  三、證據：援用第一審所提之證據。
乙、被上訴人方面：
  一、聲明：駁回上訴。
  二、陳述：與原判決記載相同。
  三、證據：援用第一審所提之證據。
    理      由
一、上訴人起訴主張其於民國八十四年一月間受僱擔任被上訴人清潔工職務，月薪二
    萬元，服務期間自八十四年一月十九日起至同年六月三十日止，期間屆至後，上
    訴人繼續工作四年餘，應屬不定期契約工，詎被上訴人於八十八年六月二十四日
    以上訴人屬無約之臨時僱工為由，未經預告，終止勞動契約，被上訴人應依勞動
    基準法第十七條規定支付資遣費九萬元及三十日預告期間之工資二萬元，共計十
    一萬元等情；被上訴人則以上訴人係承包大樓清潔，屬承攬契約而非僱傭契約，
    且行政院勞工委員會公告不適用勞動基準法之行業包含大廈管理委員會在內，而
    上訴人又不能履行外包工作範圍，怠忽職守，乃予解約，並無不當等語，資為抗
    辯。
二、上訴人主張之前開事實，固據其提出公告、工作人員薪資支領名冊為證，惟按勞
    動基準法第三條規定：「本法於左列各業適用之：一農、林、漁、牧業。二礦業
    及土石採取業。三製造業。四營造業。五水電、煤氣業。六運輸、倉儲及通信業
    。七大眾傳播業。八其他經中央主管機關指定之事業。依前項第八款指定時，得
    就事業之部分工作場所或工作者指定適用。本法至遲於民國八十七年底以前，適
    用於一切勞雇關係。但其適用確有窒礙難行者，不在此限。前項因窒礙難行而不
    適用本法者，不得逾第一項第一款至第七款以外勞工總數五分之一。」又依中華
    民國行業標準分類規定，「大樓管理委員會」歸類為「其他社會服務業」，該業
    業經行政院勞工委員會於八十七年十二月三十一日以台八十七動一字第０五九六
    ０五號函公告：「下列各業及工作者不適用勞動基準法，其餘一切勞雇關係，自
    即日起適用該法：一不適用之各業：（二）其他社會服務業．．」是大樓管理委
    員會為不適用勞動基準法之行業。再查，行政院勞工委員會於八十八年九月二十
    日以台八十八勞動一字第○○四一二六○號函覆原審謂：「大樓管理委員會屬於
    其他社會服務業，依本會八十七年十二月三十一日台八十七勞動一字第０五九六
    ０五號公告，該業及其工作者不適用勞動基準法。」有該函附於原審卷可稽。是
    估不論被上訴人就與上訴人間之契約關係是否屬勞動契約已有爭執，縱然屬之，
    被上訴人所屬之大廈管理委員會及其工作者，為不適用勞基法行業，自無從依勞
    動基準法相關規定請求被告支付資遣費及預告工資。
三、從而，上訴人本於勞動基準法第十六條、第十七條規定，請求被上訴人給付預告
    期間工資二萬元、資遣費九萬元共計十一萬元，洵屬無據，應予駁回。原審為上
    訴人敗訴之判決，並無不合。上訴意旨指摘原判決不當，求予廢棄改判，為無理
    由，應予駁回。
四、結論：本件上訴為無理由，依民事訴訟法第四百三十六條之一第三項、第四百四
    十九條第一項、第七十八條，判決如主文。
中      華      民      國    八十九    年      三      月     十七     日
                                      勞工法庭審判長法  官  詹文馨
                                                    法  官  李維心
                                                    法  官  賴錦華
右為正本係照原本作成
本判決不得上訴
中      華      民      國    八十九    年      三      月    二十四    日
                                                    書記官  唐步英


司法院資訊處製作；財團法人民間司法改革基金會備份。
